【裁判字號】    97,審訴,2530
【裁判日期】    970731
【裁判案由】    毒品危害防制條例
【裁判全文】
臺灣高雄地方法院刑事判決            97年度審訴字第2530號
公  訴  人  臺灣高雄地方法院檢察署檢察官
被      告  甲○○
指定辯護人  本院公設辯護人黃文德
上列被告因毒品危害防制條例案件，經檢察官提起公訴（97年度
毒偵字第4059號），本院合議庭裁定由受命法官獨任依協商程序
審理，判決如下：
    主  文
甲○○施用第一級毒品，累犯，處有期徒刑捌月。扣案之第一級
毒品海洛因壹包（驗後淨重零點零伍玖公克），沒收銷燬之。
    事實及理由
一、本件犯罪事實及證據，除犯罪事實「復於95年間，因毒品案
    件，經高雄地院判處有期徒刑1 年，於96年10月17日期滿」
    更正為「另因毒品危害防制條例案件，經本院以95年度訴字
    第344 號、第2903號判決，分別判處有期徒刑10月、1 年確
    定（後者嗣經減刑為有期徒刑6 月），2 案接續執行，於96
    年9 月30日執行完畢」；「甲○○遂將第一級毒品海洛因0.
    3 公克丟棄於地面」更正為「甲○○遂將其持有之第一級毒
    品海洛因1 包（驗後淨重0.059 公克）丟棄於地面」；證據
    部分補充「被告甲○○於本院審理中之自白」及「高雄市立
    凱旋醫院濫用藥物成品檢驗鑑定書」外，餘均引用檢察官起
    訴書之記載，如附件。
二、本件被告業已認罪，並經辯護人協助下與檢察官於審判外達
    成協商之合意，渠等合意內容為：被告願受科刑範圍如主文
    所載。經核被告所為，係犯毒品危害防制條例第10條第1 項
    之施用第一級毒品罪，且上開協商合意內容，並無刑事訴訟
    法第455 條之4 第1 項所列不得認罪協商之情形，本件既經
    檢察官聲請改依協商程序而為判決，本院爰不經言詞辯論，
    於協商合意範圍內為協商判決。
三、應適用之法條：刑事訴訟法第455 條之4 第2 項、第455 條
    之8 、第454 條第2 項，毒品危害防制條例第10條第1 項、
    第18條第1 項前段，刑法第11條、第47條第1 項。
四、本判決除有刑事訴訟法第455 條之4 第1 項第1 款、第2 款
    、第4 款、第6 款、第7 款所定情形之一，或違反同條第2
    項規定者外，不得上訴。
本案經檢察官鄭益雄到庭執行職務。
中    華    民    國    97    年    7     月    31    日
                  刑事第七庭    法  官  陳君杰
以上正本證明與原本無異。
如不服本判決，應於判決送達後10日內，向本院提出上訴狀。
中    華    民    國    97    年    7     月    31    日
                                書記官  李承悌
附錄本判決論罪科刑法條全文：
毒品危害防制條例第10條第1項
施用第一級毒品者，處6 月以上5 年以下有期徒刑。
附件：
臺灣高雄地方法院檢察署檢察官起訴書
                                    97年度毒偵字第4059號
    被      告  甲○○  男  56歲（民國○○年○月○日生）
                        住高雄市○○區○○里○○鄰○○○路
                          1440巷50號
                        國民身分證統一編號：Ｚ000000000號
上列被告因違反毒品危害防制條例案件，已經偵查終結，認應該
提起公訴，茲將犯罪事實及證據並所犯法條分敘如下：
        犯罪事實
一、甲○○前於民國91年間，因施用毒品案件，經台灣高雄地方
    法院（下稱：高雄地院）裁定命入戒治處所施以強制戒治，
    於92年7月2日出監，於92年12月1 日期滿。復於95年間，因
    毒品案件，經高雄地院判處有期徒刑1 年，於96年10月17日
    期滿。詎仍不知悔改，雖知海洛因係毒品危害防制條例第2
    條第2項第1款明定之第一級毒品，不得施用或持有，仍於前
    述強制戒治執行完畢後5 年內，基於施用第一級毒品海洛因
    之犯意，於97年4月22日8時許，在高雄市鼓山區○○○路
    1440巷50號住處，以將海洛因混入香菸點燃吸食煙霧之方式
    ，施用第一級毒品海洛因。嗣97年4 月23日18時37分許，在
    高雄市鼓山區○○○路與逢甲路口，因行跡可疑，因行跡可
    疑，為警盤查，甲○○遂將第一級毒品海洛因0.3 公克丟棄
    於地面，而經警當場查扣。
二、案經高雄市政府警察局三民第一分局移送偵辦。
        證據並所犯法條
一、證據清單
  ┌──┬──────────┬─────────────┐
  │編號│      證據清單      │      待證事實            │
  ├──┼──────────┼─────────────┤
  │一  │被告警詢、偵訊時之自│1.被告施用、持有第一級毒品│
  │    │白                  │  海洛因。                │
  │    │                    │2.送驗之尿液係其親採之事實│
  │    │                    │  。                      │
  ├──┼──────────┼─────────────┤
  │二  │高雄市立凱旋醫院濫用│證明被告所採集之尿液經送驗│
  │    │藥物尿液檢驗報告、毒│結果呈可待因、嗎啡陽性反應│
  │    │品危害防制條例案件尿│，足認被告確有施用第一級毒│
  │    │液送驗編號與真實姓名│品海洛因。                │
  │    │對照表。            │                          │
  ├──┼──────────┼─────────────┤
  │三  │第一級毒品海洛因1 包│被告持有第一級毒品海洛因之│
  │    │（毛重0.3公克）     │事實。                    │
  ├──┼──────────┼─────────────┤
  │四  │本署刑案資料查註紀錄│1.證明被告前因施用毒品案件│
  │    │表、全國施用毒品案件│  ，經裁定送強制戒治，執行│
  │    │紀錄表、受觀察勒戒人│  完畢釋放後5 年內，曾再度│
  │    │毒品及前科紀錄簡列表│  施用第一級毒品之事實。  │
  │    │                    │2.被告有事實欄之前案，而構│
  │    │                    │  成累犯之事實。          │
  └──┴──────────┴─────────────┘
二、核被告所為，係犯毒品危害防制條例第10條第1 項之施用第
    一級毒品罪嫌。又被告持有之第一級毒品海洛因，既意供己
    施用，則其持有之低度行為應為施用之高度行為所吸收，不
    另論罪。又被告在95年間，因毒品案件，經高雄地院判處有
    期徒刑1 年，於96年10月17日期滿等情，有本署刑案資料查
    註紀錄表附卷可佐，其於有期徒刑執行完畢5 年內，復犯本
    件有期徒刑以上之罪，為累犯，請依刑法第47條之規定加重
    其刑。另扣案之第1級毒品海洛因0.3公克，請依毒品危害防
    制條例第18條第1項前段規定宣告沒收並諭知銷燬。
三、依毒品危害防制條例第23條第2項、刑事訴訟法第251條第1
    項提起公訴。
  此  致
臺灣高雄地方法院
中    華    民    國    97    年    5     月    27    日
                         檢  察  官   乙  ○  ○
上正本證明與原本無異
中    華    民    國    97    年    6     月    10    日
                         書  記  官   王  靖  翔
所犯法條：毒品危害防治條例第10條第1項
施用第一級毒品者，處六月以上五年以下有期徒刑。


司法院資訊處製作；財團法人民間司法改革基金會備份。
